臺灣臺北地方法院民事裁定
111年度消字第21號
原      告  王宏育  
訴訟代理人  李怡貞律師
被      告  信義房屋股份有限公司

法定代理人  薛健平  
被      告  柳怡君  
            劉元智  
上列當事人間請求損害賠償事件，本院裁定如下：
    主  文
本件移送臺灣新北地方法院。
    理  由
一、按訴訟之全部或一部，法院認為無管轄權者，依原告聲請或
    依職權以裁定移送於其管轄法院。訴訟，由被告住所地之法
    院管轄。對於設有事務所或營業所之人，因關於其事務所或
    營業所之業務涉訟者，得由該事務所或營業所所在地之法院
    管轄。共同訴訟之被告數人，其住所不在一法院管轄區域內
    者，各該住所地之法院俱有管轄權。但依第4條至前條規定
    有共同管轄法院者，由該法院管轄。又其他因不動產涉訟者
    ，得由不動產所在地之法院管轄。因侵權行為涉訟者，得由
    行為地之法院管轄，民事訴訟法第28條第1項、第1條第1項
    、第6條、第20條、第10條第2項、第15條第1項分有明文。
    又所謂其他因不動產涉訟，係指因不動產之物權或其分割或
    經界以外，與不動產有關之一切事項涉訟者而言（最高法院
    104年度台抗字第538號、98年度台抗字第155號、86年度台
    抗字第 79號等民事裁定之裁判要旨參照）。另按消費訴訟
    ，得由消費關係發生地之法院管轄，消費者保護法第47條亦
    有規定。則關於共同訴訟之普通審判籍，僅於無民事訴訟法
    第20條但書規定之特別審判籍適用餘地時，方有其適用，若
    有特別審判籍存在時，原告自應向該特別審判籍所在地之法
    院起訴。末管轄權之有無，固應依原告主張之事實為據，然
    管轄權之有無，為受訴法院依職權調查之事項。
二、原告起訴主張之原因事實為：其與被告即信義房屋股份有限
    公司永和竹林店店長柳怡君簽訂委賣契約，將位於新北市○○
    區○○段0000000000地號土地及其上門牌號碼新北市○○區○○路
    0段000號建物委託被告信義房屋股份有限公司居間銷售，被
    告柳怡君及仲介處負責人劉元智為取得業績獎金，故意對原
    告隱瞞資訊誤導及施以詐術，被告信義房屋股份有限公司為
    僱用人，依民法第184條第1項、第185條第1項、第188條第1
    項、民法第544條、不動產經紀業管理條例第26條第1項、消
    保法第7條；民法第266條、第227條第1項等規定及委賣契約
    第6條之約定，請求被告3人連帶賠償最低委託總價差額1,26
    7萬元，另依民法第571條、第179條規定，請求被告信義房
    屋股份有限公司返還仲介費260萬元。
三、經查，本件消費關係發生即兩造間簽署委賣契約地點（信義
    房屋股份有限公司永和竹林店）在新北市永和區，再兩造簽
    訂委賣契約係以不動產物件為標的，該涉訟不動產所在地在
    新北市板橋區，另被告在永和竹林分店執行業務、尋覓買家
    看屋等主要履行契約地點亦同，復原告主張被告柳怡君於10
    9年6月16日與買方簽約前1日，向原告及證人蔡依廷訛稱不
    實交易資訊之詐欺侵權行為地點在新北市板橋區館前東路，
    均不在本院轄區內，是本件消費關係發生地、不動產所在地
    、債務履行地及侵權行為地，均在臺灣新北地方法院管轄區
    域內，僅被告信義房屋股份有限公司主營業所（總公司）所
    在地（臺北市○○區○○路0段000號）在本院轄區，惟揆諸前揭
    規定及說明，本件並無普通審判籍法院管轄規定適用，自應
    由共同特別審判籍之臺灣新北地方法院管轄，原告向無管轄
    權之本院起訴，顯係違誤，爰依職權將本件移送於該管轄法
    院。
四、依民事訴訟法第28條第1項，裁定如主文。 
中　　華　　民　　國　　111 　年　　5 　　月　　30　　日
                  民事第三庭    法　官　  林瑋桓
以上正本係照原本作成
如對本裁定抗告須於裁定送達後十日內向本院提出抗告狀，並繳
納抗告費新臺幣一千元
中　　華　　民　　國　　11　　年　　5 　　月　　30　　日
                                書記官　  吳昭誼